Config:
  hfst:
    Gen: ../../../src/generator-gt-desc.hfst
    Morph: ../../../src/analyser-gt-desc.hfst
  xerox:
    Gen: ../../../src/generator-gt-desc.xfst
    Morph: ../../../src/analyser-gt-desc.xfst
    App: lookup


# Comments after each noun:
# ok = checked against
# ? = not checked

# Evensyllable nouns belonging to GOAHTI-A, GOAHTI-I, GOAHTI-U, ALBMI, AIGI, STAHTA, IIJA, STRUKTUR, ADRENALIN, BUVSSAT

Tests:
  Noun - bietna: # GOAHTI-A
    bietna+N+Sg+Nom: bietna
    bietna+N+Sg+Gen: biena
    bietna+N+Sg+Gen+PxDu1: bietname
    bietna+N+Sg+Ill: bitnii
    bietna+N+Sg+Com+PxSg1: [bienainan, bienainam]
    bietna+N+Pl+Com+PxDu1: [bienaideameguin, bienaineameguin]
    bietna+N+Der/Dimin+N+Sg+Com: [bienažiin, bienažiinna]
    bietna+N+Der/laš+A+Ess: bienalažžan

  Noun - beaivi: # GOAHTI-I
    beaivi+N+Sg+Nom: beaivi
    beaivi+N+Sg+Gen: [beaivvi, beaivve]
    beaivi+N+Sg+Gen+PxDu1: beaiváme
    beaivi+N+Sg+Ill: beaivái
    beaivi+N+Sg+Com+PxSg1: [beivviinan, beivviinam]
    beaivi+N+Pl+Com+PxDu1: [beivviideameguin, beivviineameguin]
    beaivi+N+Der/Dimin+N+Sg+Com: [beaivvážiin, beaivvážiinna]
    beaivi+N+Der/laš+A+Ess: beaivválažžan

  Noun - joavku: # GOAHTI-U
    joavku+N+Sg+Nom: joavku
    joavku+N+Sg+Gen: [joavkku, joavkko]
    joavku+N+Sg+Gen+PxDu1: jovkome
    joavku+N+Sg+Ill: jovkui
    joavku+N+Sg+Com+PxSg1: [joavkkuinan, joavkkuinam]
    joavku+N+Pl+Com: joavkkuiguin
    joavku+N+Pl+Com+PxDu1: [joavkkuideameguin, joavkkuineameguin]
    joavku+N+Der/Dimin+N+Sg+Loc: [jovkkožiin, jovkkožiinna]
    joavku+N+Der/laš+A+Ess: jovkkolažžan

  Noun - diehtu: # ALBMI
    diehtu+N+Sg+Nom: diehtu
    diehtu+N+Sg+Gen: [dieđu, dieđo]
    diehtu+N+Sg+Gen+PxDu1: dihtome
    diehtu+N+Sg+Ill: [dihtui, diehtui]
    diehtu+N+Sg+Com+PxSg1: [dieđuinan, dieđuinam]
    diehtu+N+Pl+Com+PxDu1: [dieđuideameguin, dieđuineameguin]
    diehtu+N+Der/Dimin+N+Sg+Com: [diđožiin, diđožiinna]
    diehtu+N+Der/laš+A+Ess: diđolažžan

  Noun - čoalli: # AIGI
    čoalli+N+Sg+Nom: čoalli
    čoalli+N+Sg+Gen: [čoali, čoale]
    čoalli+N+Sg+Gen+PxDu1: čoalláme
    čoalli+N+Sg+Ill: [čoallái, čoallii]
    čoalli+N+Sg+Com+PxSg1: [čoliinan, čoliinam]
    čoalli+N+Pl+Com+PxDu1: [čoliideameguin, čoliineameguin]
    čoalli+N+Der/Dimin+N+Sg+Com: [čoalážiin, čoalážiinna]
    čoalli+N+Der/laš+A+Ess: čoalálažžan

  Noun - proseassa: # STAHTA
    proseassa+N+Sg+Nom: [proseassa, prosessa]
    proseassa+N+Sg+Gen: [proseassa, prosessa]
    proseassa+N+Sg+Gen+PxDu1: [proseassame, prosessame]
    proseassa+N+Sg+Ill: [prosessii, proseassai, prosessai]
    proseassa+N+Sg+Com+PxSg1: [proseassainan, proseassainam, prosessainan, prosessainam]
    proseassa+N+Pl+Com+PxDu1: [proseassaideameguin, proseassaineameguin, prosessaideameguin, prosessaineameguin]
    proseassa+N+Der/Dimin+N+Sg+Loc: [prosessažis, proseassažis]
    proseassa+N+Der/laš+A+Ess: [proseassalažžan, prosessalažžan]

  Noun - kopiija: # IIJA
    kopiija+N+Sg+Nom: [kopiija, kopiijá, kopija, kopi]
    kopiija+N+Sg+Gen: [kopiija, kopiijá, kopija]
    kopiija+N+Sg+Gen+PxDu1: [kopiijame, kopijame, kopiijáme]
    kopiija+N+Sg+Ill: [kopiijai, kopiijii, kopijai]
    kopiija+N+Sg+Com+PxSg1: [kopiijainan, kopijainan, kopijainam, kopiijainam, kopiijáinan, kopiijáinam]
    kopiija+N+Pl+Com+PxDu1: [kopiijaideameguin, kopijaineameguin, kopijaideameguin, kopiijaineameguin, kopiijáineameguin, kopiijáideameguin]
    kopiija+N+Der/Dimin+N+Sg+Com: [kopiijažiin, kopijažiin, kopijažiinna, kopiijažiinna]
    kopiija+N+Der/laš+A+Ess: [kopiijalažžan, kopijalažžan]

  Noun - infrastruktuvra: # STRUKTUR
    infrastruktuvra+N+Sg+Nom: infrastruktuvra
    infrastruktuvra+N+Sg+Gen: infrastruktuvrra
    infrastruktuvra+N+Sg+Gen+PxDu1: infrastruktuvrame
    infrastruktuvra+N+Sg+Ill: infrastruktuvrii
    infrastruktuvra+N+Sg+Com+PxSg1: [infrastruktuvrrainan, infrastruktuvrrainam]
    infrastruktuvra+N+Pl+Com+PxDu1: [infrastruktuvrraideameguin, infrastruktuvrraineameguin]
    infrastruktuvra+N+Der/Dimin+N+Sg+Com: [infrastruktuvrražiin, infrastruktuvrražiinna]
    infrastruktuvra+N+Der/laš+A+Ess: infrastruktuvrralažžan

  Noun - insuliidna: # ADRENALIN
    insuliidna+N+Sg+Nom: insuliidna
    insuliidna+N+Sg+Gen: insuliinna
    insuliidna+N+Sg+Gen+PxDu1: insuliidname
    insuliidna+N+Sg+Ill: insuliidnii
    insuliidna+N+Sg+Com+PxSg1: [insuliinnainan, insuliinnainam]
    insuliidna+N+Pl+Com+PxDu1: [insuliinnaideameguin, insuliinnaineameguin]
    insuliidna+N+Der/Dimin+N+Sg+Com: [insuliinnažiin, insuliinnažiinna]
    insuliidna+N+Der/laš+A+Ess: insuliinnalažžan

  Noun - leaŋggat: # BUVSSAT
    leaŋggat+N+Pl+Com+PxDu1: [leaŋggaideameguin, leaŋggaineameguin]
